SED, Institut für Marxismus-Leninismus beim ZK
Stiftung Archiv der Parteien und Massenorganisationen der DDR im Bundesarchiv
- Schriftenverzeichnis
  - Dissertationen
    - Trümpler, Eckhard:, 1972; IPM 885; Über die Entwicklung der Politik der KPD und ihre Verwirklichung von den Reichstagswahlen im September 1930 bis zur Tagung des Zentralkomitees der KPD im Mai 1931 / vorgelegt von Eckhard Trümpler. - 1972. - 6, IX, 384 Bl. - Berlin, Institut für Marxismus-Leninismus beim ZK der SED, Diss., 1972 Anh. - 1972. - 133 Bl. Thesen. - 1972. - 24 Bl.
      Trümpler, Eckhard
      KPD, Reichstagswahlen
      KPD, Tagung des ZK Mai 1931
    - Vier, Peter:, 1987; 88 A 751; Die Herausbildung der Arbeiterfotografenbewegung in Deutschland und die Entwicklung der Vereinigung der Arbeiterfotografen Deutschlands (VdAFD) zu einer proletarischen Organisation / Peter Vier. - 1987. - 136, 96, 17 Bl. Enth.: Thesen. - Berlin, Institut für Marxismus-Leninismus beim ZK d. SED, Diss., 1987
      Vier, Peter
      Deutschland, Arbeiterfotografenbewegung
      Vereinigung der Arbeiterfotografen Deutschlands
    - Vollgraf, Carl-Erich:, 1988; 88 A 2613; Theoriegeschichtliche Studien zur Entstehungsgeschichte des "Anti-Dühring": Marx' Mitarbeit am "Anti-Dühring" / Carl-Erich Vollgraf. - 1988. - XVII, 222 Bl. - Berlin, Inst. für Marxismus-Leninismus beim ZK d. SED, Diss., 1988 Thesen. - 1988. - 24 Bl.
      Vollgraf, Carl-Erich
    - Voßke, Heinz:, 1970; IPM 445; Zu einigen Problemen des ideologischen Klärungsprozesses im Kampf um die Gründung der SED und ihre Entwicklung zur Partei neuen Typus: (Juni 1945 bis Januar 1949) / von Heinz Voßke. - 1970. - 411 Bl. - Berlin, Institut für Marxismus-Leninismus beim ZK der SED, Diss., 1970 Thesen. - 1970. - 30 Bl.
      SED, Gründung
      SED, Partei neuen Typus
    - Warning, Elke:, 1982; 83 C 124; Die Politik der SED zur Entwicklung der Staatsorgane - unter besonderer Berücksichtigung der Volksvertretungen - der Provinz Mark Brandenburg bzw. des Landes Brandenburg zu Interessenvertretungen des werktätigen Volkes: (1946 bis Okt. 1949) / Elke Warning. - 1982. - VII, 251, 16 Bl. Enth.: Thesen Berlin, Institut für Marxismus-Leninismus beim ZK der SED, Diss. A, 1983
      Brandenburg
      SED, Staatsorgane
      SED, Volksvertretungen
    - Wegener, Hans:, 1976; 76 C 103; Die politisch-ideologische Arbeit der Bezirksparteiorganisation Frankfurt (Oder) der SED zur weiteren Entfaltung der schöpferischen Initiative der Arbeiterklasse in der sozialistischen Industrie des Bezirkes (1963 bis 1966) / Hans Wegener. - 1976. - VIII, 189, 23 Bl. Berlin, Inst. für Marxismus-Leninismus beim ZK d. SED, Diss., 1976 Thesen. - 1976. - 27 Bl. Chronik. - 1976. - 53 Bl. Autorref. - 1976. - 9 Bl.
      Frankfurt (Oder)
      Wegener, Hans
      SED, Bezirksparteiorganisationen
      SED, Industrie
    - Zimmermann, Fritz:, 1966; 67 C 5; Die Großbauernfrage in Westdeutschland und ihre Bedeutung für die westdeutsche Arbeiterklasse (1963 - 1965) / Fritz Zimmermann. - 1966. - Berlin, Inst. für Marxismus-Leninismus beim ZK der SED, Diss., 1966 Thesen. - 15 Bl. [Hauptbd.]. - 232, XXXV Bl.